福建金門地方法院刑事裁定
110年度聲再字第2號
聲  請  人  
即受判決人  莊金德


上列聲請人即受判決人因違反毒品危害防制條例案件，對於本院
民國109年7月9日109年度簡上字第11號確定判決，聲請再審，本
院裁定如下：
    主　　文
再審之聲請駁回。
    理  　由
一、聲請意旨略以：我因施用第二級毒品，經本院以109年度城
    簡字第18號判處有期徒刑6月，得易科罰金。經提起上訴後
    ，本院以109年度簡上字第11號判決上訴駁回確定。因毒品
    危害防制條例第20條第3項、第23條第2項已於民國109年1月
    15日修正，同年7月15日施行。依該修正後規定，經觀察勒
    戒或強制戒治執行完畢釋放後，3年後再犯施用第一、二級
    毒品罪者，應再送觀察勒戒。因我施用毒品時點距最近1次
    觀察勒戒或強制戒治執行完畢後已逾3年，應再送觀察勒戒
    ，爰依行政訴訟法第273條規定提起再審，請求將原確定判
    決改判為公訴不受理等語。
二、按法院認為聲請再審之程序違背規定者，應以裁定駁回之，
    但其不合法律上之程式可以補正者，應定期間先命補正，刑
    事訴訟法第433條定有明文。又刑事訴訟之再審制度，係為
    確定判決認定事實錯誤而設之救濟程序，故為受判決人利益
    聲請再審者，必其聲請合於刑事訴訟法第420條第1項第1款
    至第6款或第421條所定之情形，始得為之，此與非常上訴程
    序旨在糾正確定裁判之審判違背法令者，並不相同，如對於
    確定裁判認係以違背法令之理由聲明不服，則應依非常上訴
    程序尋求救濟，尚非聲請再審所得救濟（最高法院108年度
    台抗字第733號裁定、109年度台抗字第470號裁定要旨參照
    ）。是倘所指摘者，係關於原確定判決適用法律不當之情形
    ，核屬非常上訴之範疇，並非聲請再審所得救濟，如以之為
    聲請再審之理由，即屬聲請再審之程序違背規定，且無從補
    正，應認其聲請不合法，依刑事訴訟法第433條前段規定裁
    定駁回之。　
三、經查，聲請意旨稱其施用毒品犯行雖經判決確定，但仍應依
    新修正之毒品危害防制條例第20條規定送觀察勒戒，原確定
    判決有誤云云。核其主張，乃就原確定判決所適用之法律為
    爭執，依上開說明，應屬得否依非常上訴程序尋求救濟之範
    疇，與刑事訴訟法第420條第1項第1款至第6款或第421條所
    定得聲請再審之情形不符。遑論其誤引行政訴訟法第273條
    作為聲請再審之依據，顯存誤會。是聲請人聲請再審之程序
    ，顯屬違背規定，且無從補正，應逕予駁回。復觀諸109年1
    月15日修正，同年7月15日施行之毒品危害防制條例第35條
    之1第3款規定，於同條例修正施行前犯第10條之罪之案件，
    於修正施行後，如判決確定尚未執行或執行中之案件，適用
    修正前之規定。立法理由已揭明「判決確定尚未執行或執行
    中之案件，基於法安定性原則，仍適用修正施行前之規定」
    。是本件確定判決縱使執行中，亦無修正後同條例第20條第
    3項關於「觀察、勒戒或強制戒治執行完畢釋放後，3年後再
    犯第10條之罪者，適用前2項規定」之適用。
四、綜上所述，本件聲請再審之程序違背規定，難認合法，亦無
    從補正，應予駁回。又本件聲請既有前述程序不合法且無從
    補正情事，顯無通知聲請人到場並聽取檢察官意見之必要，
    附此敘明。
五、據上論斷，依刑事訴訟法第433條前段，裁定如主文。
中　　華　　民　　國　　110 　年　　8 　　月　　25　　日
                  刑事第一庭  審判長法  官  莊深淵
                                    法  官  蔡牧玨
　　　　　　      　　　　　　　　　法  官  王鴻均 
以上正本證明與原本無異。
如不服本裁定，應於裁定送達後10內提出抗告狀。
中　　華　　民　　國　　110 　年　　8 　　月　　25　　日
                                    書記官  蔡鴻源